【裁判字號】    97,簡聲抗,3
【裁判日期】    970310
【裁判案由】    停止執行
【裁判全文】
臺灣臺北地方法院民事裁定             97年度簡聲抗字第3號
抗  告  人  台灣賓士資融小客車租賃股份有限公司
            戴姆勒克萊斯勒小客車租賃股份有限公司)
法定代理人  乙○○
相  對  人  甲○○
            丙○○
上列當事人間聲請停止強制執行事件，抗告人對於民國97年1 月
2 日本院臺北簡易庭96年度北簡聲字第439 號裁定提起抗告，本
院裁定如下：
    主  文
抗告駁回。
抗告程序費用新臺幣壹仟元由抗告人負擔。
    理  由
一、本件抗告意旨略以：原裁定以相對人提起確認本票債權不存
    在訴訟為由，依強制執行法第18條第2 項規定，裁定停止抗
    告人對相對人所聲請之本院96執字第92680 號執行事件之執
    行程序，惟提起確認本票債權不存在之訴，非屬強制執行法
    第18條所列舉得裁定停止執行之原因，原裁定以上開規定裁
    定停止執行程序，尚有可議；況抗告人對相對人之系爭本票
    債權，除票面金額外，尚包括自發票日起按年息20% 計算之
    利息，以相對人所提確認本票債權不存在訴訟經三審判決所
    需耗費約4 、5 年時間計算，抗告人於該訴訟判決確定後所
    得請求之利息金額將略等於系爭本票之票面金額，原裁定以
    票面金額供停止執行之擔保，顯屬過少而不適當，爰提起抗
    告，請求廢棄原裁定等語。
二、按發票人主張本票係偽造、變造者，應於接到本票裁定後20
    日之不變期間內，對執票人向為裁定法院提起確認之訴；發
    票人主張本票債權不存在而提起確認之訴不合於第1 項之規
    定者，法院依發票人聲請，得許其提供相當並確實之擔保，
    停止強制執行，非訟事件法第195 條第1 項、第3 項定有明
    文。又法院裁定命債務人供擔保後停止強制執行，其擔保金
    額之多寡應如何認為相當，原屬於法院職權裁量之範圍，如
    已斟酌債權人因停止執行所應受之損害，自非當事人所可任
    意指摘 (最高法院92年度台抗字第574 號裁定意旨參照)。
三、經查，抗告人於民國96年12月13日以本院96年度票字第4107
    3 號確定民事裁定為執行名義，向本院聲請強制執行（案列
    96年度執字第92680 號，下稱系爭強制執行事件），請求執
    行債權金額新臺幣（下同）3,676,642 元，並自96年4 月
    7 日起至清償日止按年息20％計算之利息。嗣相對人以其與
    抗告人間並無債權債務關係存在，已向本院臺北簡易庭提起
    確認本票債權不存在之訴，而聲請供擔保停止系爭強制執行
    事件之執行程序等情，業經本院依職權調閱本院96年度執字
    第92680 號執行卷宗核閱屬實，並有相對人提出附於原審卷
    之起訴狀影本可稽，相對人請求裁定命供擔保後准予停止執
    行，與非訟事件法第195 條第3 項之規定並無不合，原裁定
    准許相對人之聲請，理由雖有不同，結論並無二致。且原審
    為使已取得執行名義之抗告人不因執行程序之停止而受不可
    預期之損害，並免執行程序之長期延宕而損債權人之權益，
    因而審酌抗告人請求執行之債權金額，及該擔保金額係供債
    權人因該次停止執行所受損害之賠償等情狀，定停止執3,
    676,642 元，核無不當。抗告人指摘原裁定為不當，求予廢
    棄，為無理由，應予駁回。
四、依強制執行法第30條之1 、民事訴訟法第495 條之1 第1 項
    、第449 條第1 項、第95條、第78條，裁定如主文。
中    華    民    國    97    年    3     月    10    日
              民事第三庭    審判長法  官  張靜女
                                  法  官  曾啟謀
                                  法  官  黃明發
以上正本係照原本作成。
本裁定不得再抗告。
中    華    民    國    97    年    3     月    10    日
                                  書記官  陳怡如


司法院資訊處製作；財團法人民間司法改革基金會備份。
